【裁判字號】    95,易更,5
【裁判日期】    950825
【裁判案由】    竊盜等
【裁判全文】
臺灣桃園地方法院刑事判決               95年度易更字第5號
公  訴  人  台灣桃園地方法院檢察署檢察官
被      告  戊○○
上列被告因竊盜案件，經檢察官提起公訴（94年度偵字第17474
號），本院於中華民國95年2 月27日以95年度易字第81號判決後
，公訴人不服提起上訴，由臺灣高等法院於95年6 月28日以95年
度上易字第1010號撤銷原判決發回更審，及移送併案審理（95年
度偵字第2725號、第7222號、第8075號、第9518號），本院合議
庭裁定改依簡式審判程序，更為判決如下：
    主  文
戊○○連續攜帶兇器、於夜間侵入有人居住之建築物竊盜，累犯
處有期徒刑壹年陸月。扣案之剪刀壹把、機車鑰匙壹支、千斤頂
壹具、活動扳手壹支，均沒收。
    事  實
一、戊○○前曾於民國86年間因肅清煙毒條例等案件，經本院以
    85年度訴字第1515號判決判處應執行有期徒刑3 年2 月確定
    ，於86年10月15日入監執行，於88年3 月9 日縮短刑期假釋
    出監，於89年11月17日縮刑期滿假釋未經撤銷，未執行之刑
    以已執行論（構成累犯）。
二、戊○○詎仍不知悔改，自94年9 月23日起至95年4 月28日止
    ，基於意圖為自己不法之所有，基於竊盜之概括犯意，或單
    獨或共同，連續為下列竊盜犯行：
  (一)於94年9 月23日8 時30分許，從桃園縣蘆竹鄉○○路○ 段71
    號「鼎豪實業股份有限公司」（下稱鼎豪公司）旁之巷道侵
    入該公司廢棄倉庫內（侵入建築物部分未據告訴），使用其
    在該處撿取原遭人棄置之客觀上足以對人之身體、生命、安
    全構成威脅之剪刀1 把，竊取鼎豪公司所有之電線約30公尺
    得手。嗣因鼎豪公司職員丙○○、賈榕接獲附近民眾電話通
    知而報警當場查獲，並扣得戊○○所有供竊盜所用之剪刀1
    把。
  (二)戊○○與李勇知（已另提起公訴）共同基於意圖為自己不法
    所有之犯意聯絡，於95年1 月4 日上午6 時許，在台北縣八
    里鄉○○路○ 段538 號前，竊取乙○○所有車號2G-9727 號
    自小客車，得手後供己使用。嗣於同年1 月6 日晚上8 時許
    ，被告戊○○駕駛前開贓車，搭載李勇知，行經桃園縣桃園
    市○○路與水汴一路口，為警查獲。
  (三)戊○○與李勇知共同基於意圖為自己不法所有之犯意聯絡，
    於95年1 月16日上午5 時10分許，在桃園縣八德市○○路77
    巷前，以李勇知所有之機車鑰匙1 支，竊取甲○○所有車號
    9G-2196 號自小貨車（車內有黑色皮包一只，內有機車行照
    、中醫協會會員證、防火安全協會會員證、杜秀蘭社會服務
    證各一枚及50元硬幣近新台幣3 萬元），得手後供渠等使用
    。嗣於同日下午2 時許，戊○○、李勇知駕駛前開自小貨車
    ，至桃園縣蘆竹鄉○○路○ 段136 號前，為警察覺渠形跡可
    疑，上前盤查，當場在戊○○身上取出甲○○遭竊之黑色皮
    包，內有機車行照、中醫協會會員證、防火安全協會會員證
    、杜秀蘭社會服務證各1 枚及50元硬幣92枚，並在前開自小
    貨車電門上扣得李勇知所有機車鑰匙1 支。
  (四)戊○○與李勇知共同基於意圖為自己不法所有之犯意聯絡，
    於95年2 月15日下午5 時30分許，攜帶戊○○所有客觀上足
    以對人之身體、生命、安全構成威脅，足供兇器使用之千斤
    頂1 具及活動扳手1 支，侵入位於桃園縣大園鄉竹圍村海方
    厝1 號北區展覽館電氣室內（侵入建築物部分未據告訴），
    竊取鐵片200 片，尚未得手之際，為巡邏員警發現，當場查
    獲，並扣得上開千斤頂1 具、扳手1 支。
  (五)於95年4 月28日夜間10時30分許，侵入有人居住桃園縣觀音
    鄉○○村○○○路2 號國瑞汽車股份有限公司（下稱國瑞公
    司）廠房建築物內，使用其在該處撿取原遭人棄置之客觀上
    足以對人之身體、生命、安全構成威脅之剪刀1 把（未扣案
    ），竊取電纜線，嗣於95年4 月30日在桃園縣蘆竹鄉海湖村
    16鄰182 號焚燒竊得之電纜線，為警當場查獲。
二、案經桃園縣警察局大園分局報請臺灣桃園地方法院檢察署檢
    察官偵查起訴及移送併案審理。
    理  由
一、按刑事訴訟法第273 條之1 規定除被告所犯為死刑、無期徒
    刑、最輕本刑為3 年以上有期徒刑之罪、或高等法院管轄第
    一審案件者外，於審判期日前之程序進行中，被告先就被訴
    事實為有罪之陳述時，審判長得告知被告簡式審判程序之旨
    ，並聽取當事人、代理人、辯護人及輔佐人之意見後，裁定
    進行簡式審判程序。經查，本件被告戊○○被訴竊盜例一案
    ，非前開不得進行簡式審判程序之案件，經被告於本院審理
    時就被訴事實為有罪之陳述，且經本院告知被告簡式審判程
    序之旨，聽取被告及檢察官之意見後，爰依上開刑事訴訟法
    第273 條之1 之規定，合議庭裁定改依簡式審判程序審判之
    ，合先敘明。
二、上揭犯罪事實，業據被告戊○○於本院審理中坦承不諱，核
    與證人即被害人丙○○、乙○○、甲○○、丁○○、證人郭
    秋萍、陳志潔、己○○於警詢指述失竊之情節相符，並與證
    人即共犯李勇知證述共同為事實欄二、(二)至(四)所示犯行之情
    節相符，復有刑案現場照片、被害人出具之贓物領據5 紙、
    桃園縣警察局車輛遺失（尋獲）受理報案表、扣押筆錄、並
    有被告行竊所用之剪刀1 把、鑰匙1 支、千斤頂1 具、活動
    扳手1 支等物扣案足憑，足徵被告戊○○自白核與事實相符
    ，洵堪採信。是本案事證明確，被告戊○○犯行洵堪認定，
    應予依法論科。
三、論罪部分：
  (一)按修正後刑法第2 條第1 項之規定：「行為後法律有變更者
    ，適用行為時之法律。但行為後之法律有利於行為人者，適
    用最有利於行為人之法律」，係規範行為後法律變更所生新
    舊法比較適用之準據法，於新法施行後，應適用新法第2 條
    第1 項之規定，為「從舊從輕」之比較；比較時應就罪刑有
    關之共犯、未遂犯、想像競合犯、牽連犯、連續犯、結合犯
    ，以及累犯加重、自首減輕暨其他法定加減原因（如身分加
    減）與加減例等一切情形，綜其全部罪刑之結果而為比較（
    最高法院95年第8 次刑庭會議決議參照）。查被告行為後，
    罰金刑之計算單位及處罰、連續數行為而犯同一之罪名、累
    犯、易科罰金之折算標準之規定，均有修正：
  1.關於共犯部分，修正前刑法第28條規定：「二人以上共同實
    施犯罪之行為者，皆為正犯」，修正後則規定：「二人以上
    共同實行犯罪之行為者，皆為正犯」，揆諸本條之修正理由
    係為釐清陰謀共同正犯、預備共同正犯、共謀共同正犯是否
    合乎本條規定之正犯要件。而本案被告與李勇知共同竊盜之
    犯行，均屬實行犯罪行為之正犯，則適用修正施行前之刑法
    第28條規定論處，並無不利於被告。
  2.連續數行為而犯同一之罪名部分：刑法第56條連續犯之規定
    業於94年1 月7 日修正公布刪除，並於95年7 月1 日施行，
    則被告之犯行，因行為後新法業已刪除連續犯之規定，此刪
    除雖非犯罪構成要件之變更，但顯已影響行為人刑罰之法律
    效果，自屬法律有變更。
  3.累犯部分：刑法第47條累犯之規定於94年1 月7 日修正公布
    ，並於95年7 月1 日施行，修正前刑法第47條規定：「受有
    期徒刑之執行完畢，或受無期徒刑或有期徒刑一部之執行而
    赦免後，5 年以內再犯有期徒刑以上之罪者，為累犯，加重
    本刑至二分之一。」修正後刑法第47條第1 項規定：「受徒
    刑之執行完畢，或一部之執行而赦免後，5 年以內故意再犯
    有期徒刑以上之罪者，為累犯，加重本刑至二分之一。」
  4.經比較前述新、舊法結果，修正後規定並未較有利於行為人
    ，則應依修正後刑法第2 條第1 項前段規定，適用行為時之
    法律。又刑法第38條沒收之規定雖亦於94年1 月7 日修正公
    布，並於95年7 月1 日施行，按從刑附屬主刑，除法律有特
    別規定外，依主刑所適用之法律（最高法院95年5 月23日，
    95年度第8 次刑庭會議決議參考），是沒收為從刑之一種，
    本件依修正後刑法第2 條第1 項之規定就主刑比較結果，應
    適用行為時（即修正前）之法律，已如前述，依從刑附屬於
    主刑之原則，自不得就新舊法予以割裂適用，應一律適用行
    為時修正前之法律，一併敘明。
  (二)按刑法第321 條第1 項第3 款所謂兇器，凡於人之生命身體
    之安全，易生危險者均屬之，因攜帶兇器行竊，只需行竊時
    攜帶具有危險性之兇器為已足，並不以主觀上有以該兇器行
    兇之意圖為必要，最高法院70年度臺上字第6110號判決、71
    年度臺上字第728 號判決均採同一見解。故核被告戊○○就
    犯罪事實欄二、(一)所為，係犯刑法行為時刑法第321 條第1
    項第3 款之攜帶兇器加重竊盜罪；另就犯罪事實欄二、(二)、
    (三)所為，均係犯行為時刑法第320 條第1 項之普通竊盜罪；
    另就犯罪事實欄一、(四)所為係犯行為時刑法第321 條第2 項
    、第1 項第3 款之攜帶兇器加重竊盜未遂罪；另就犯罪事實
    欄二、(五)所為係犯行為時刑法第321 條第2 項、第1 項第1
    款、第3 款之攜帶兇器、夜間侵入現有人居住之建築物罪。
  (二)又被告戊○○與李勇知就上開事實欄二、(二)至(四)所示竊盜犯
    行，各有犯意聯絡與行為分擔，亦均具有責任能力，為共同
    正犯。
  (三)又被告戊○○先後5 次竊盜犯行，時間緊接，手法相同，且
    係犯基本構成要件相同之罪名，顯係基於概括犯意而為，應
    依修正前刑法第56條連續犯之規定，以情節較重犯罪事實欄
    二、(五)之攜帶兇器、夜間侵入現有人居住之建築物加重竊盜
    既遂一罪論，並依法加重其刑。至臺灣桃園地方法院檢察署
    函移送併案審理該署95年度偵字第2725號、第7222號、第80
    75號、第9518號，被告戊○○所犯如犯罪事實欄二、(二)至(五)
    所示之竊盜事實，雖未經提起公訴，惟與前揭起訴部分具有
    連續犯之裁判上一罪關係，均為起訴效力所及，本院自應併
    予審理論究，附此敘明。又被告戊○○前曾於86年間因肅清
    煙毒條例等案件，經本院以85年度訴字第1515號判決判處應
    執行有期徒刑3 年2 月確定，於86年10月15日入監執行，於
    88年3 月9 日縮短刑期假釋出監，於89年11月17日縮刑期滿
    假釋未經撤銷，未執行之刑以已執行論，有臺灣高等法院被
    告前案記錄表1 份附卷可稽，其於刑之執行完畢後，5 年以
    內再犯本件有期徒刑以上之罪，為累犯，依行為時刑法第47
    條規定加重其刑，並依法遞加之。爰審酌被告戊○○不思以
    己力正當謀生，竟為貪圖不法利益，竊取他人財物，所為實
    屬非是，惟念其於行為後坦承犯行之態度及被竊財物之價值
    等一切情狀，量處如主文所示之刑。
四、沒收部分：
    扣案剪刀1 把、機車鑰匙1 支、千斤頂1 具、活動扳手1 支
    係屬被告戊○○或共犯李勇知所有，且分別供如犯罪事實欄
    二、(一)、(三)、(四)犯罪所用之物，業據被告戊○○於警詢及偵
    查中及本院審理時供承在卷，爰依行為時刑法第38條第1 項
    第2 款規定宣告沒收。至事實欄二、(五)所示被告行竊所用物
    品，因未扣案，無積極證據證明屬被告或共犯所有，故不予
    宣告沒收，併予敘明。
據上論斷，應依刑事訴訟法第273 條之1 第1 項、第299 條第1
項前段，刑法第2 條第1 項前段、行為時刑法第56條、第321 條
第1 項第1 款、第3 款、第47條、第38條第1 項第2 款，判決如
主文。
本案經檢察官廖先志到庭執行職務。
中    華    民    國    95    年    8     月    25    日
                  刑事第十二庭  法  官  黃永定
以上正本證明與原本無異。
如不服本判決，應於送達後10日內，向本院提出上訴狀。
                                書記官  施春祝
中    華    民    國    95    年    8     月    25    日
附錄本案論罪科刑法條：
刑法第321條
I犯竊盜罪而有左列情形之一者，處六月以上、五年以下有期徒
  刑：
  一  於夜間侵入住宅或有人居住之建築物、船艦或隱匿其內而
      犯之者。
  二  毀越門扇、牆垣或其他安全設備而犯之者。
  三  攜帶兇器而犯之者。
  四  結夥三人以上而犯之者。
  五  乘火災、水災或其他災害之際而犯之者。
  六  在車站或埠頭而犯之者。
II前項之未遂犯罰之。


司法院資訊處製作；財團法人民間司法改革基金會備份。
